【裁判字號】    89,訴,946
【裁判日期】    900618
【裁判案由】    毒品危害防制條例等
【裁判全文】
臺灣臺南地方法院刑事判決                          八十九年度訴字第九四六號
    公  訴  人  臺灣台南地方法院檢察署檢察官
    被      告  丙○○
    選任辯護人  黃榮坤
右列被告因毒品危害防制條例等案件，經檢察官提起公訴 (八十八年度偵字第一一一
三九號、八十九年度偵字第三０四０號)，本院判決如左：
    主  文
丙○○竊盜，累犯，處有期徒刑壹年；又連續販賣第二級毒品，累犯，處有期徒刑伍
年陸月，扣案第二級毒品安非他命（重約三．一公克）沒收銷燬，行動電話0000
000000號晶片壹片沒收，犯罪所得新臺幣伍仟元沒收，如全部或一部不能沒收
時，以其財產抵償之，八張申請表上偽造之「甲○○」簽名八枚，偽造按捺之指紋三
枚，四張同意書上偽造之「甲○○」簽名四枚，偽造按捺之指紋一枚均沒收，另行動
電話晶片柒片沒收 (其中陸片扣案、壹片未扣案 )。應執行有期徒刑陸年貳月，扣案
第二級毒品安非他命（重約三．一公克）沒收銷燬，行動電話0000000000
號晶片壹片沒收，犯罪所得新臺幣伍仟元沒收，如全部或一部不能沒收時，以其財產
抵償之，八張申請表上偽造之「甲○○」簽名八枚，偽造按捺之指紋三枚，四張同意
書上偽造之「甲○○」簽名四枚，偽造按捺之指紋一枚均沒收，另行動電話晶片柒片
沒收 (其中陸片扣案、壹片未扣案)。
    事  實
一、丙○○於民國七十九年十月至八十三年五月間，先後二次犯施用毒品、偽造文書
    與妨害秩序罪，經本院與台灣高等法院台南分院分別判處有期徒刑二年四月、三
    年四月與四月確定，入監服刑並假釋出獄，迄八十八年一月三日假釋期滿，仍不
    知悔改，又犯罪如左。
  (一)、丙○○於八十八年八月二日凌晨某時，在台南縣永康市○○路二一六巷十二
        弄二之六號前，意圖為自己不法之所有，竊取甲○○所有停放該處之ＲＫ─
        六一九０號牌小客車與置於車內之身分證、汽機車駕駛執照與行車執照。
  (二)、丙○○於竊得上開物品之後，為便於販賣毒品不被查獲，又可使用免付費之
        行動電話，乃臨時另行起意，基於概括之犯意，分別意圖為自己不法之所有
        與利益，使用甲○○之身分證與駕駛執照影本，分別於附表所列時、地，在
        行動電話申請書、同意書上偽造甲○○之簽名或捺指紋，總計在八張申請表
        上丙○○偽造之「甲○○」簽名八枚，丙○○偽造按捺之指紋一枚，丙○○
        利用不知情之呂國光偽造按捺之指紋二枚；四張同意書上丙○○偽造之「甲○○」簽名四枚，丙○○偽造按捺之指紋一枚，用以冒充係甲○○之簽名、
        指紋，繼而先後八次提出行使偽造甲○○名義之申請書，申請行動電話，使
        附表所列各行動電話公司、商號陷於錯誤而同意其申請給予八支行動電話門
        號晶片使用，足以生損害於甲○○、呂國光、各通訊行及各行動電話公司。
        丙○○基於概括之犯意，再先後多次以詐騙所得行動電話門號自己通話，或
        交付0000000000門號給不知情之「阿雄」使用，得以享受免付電
        話費之不法利益如附表所示。丙○○且另將該輛小客車棄置於永康市二王公
        墓內，迄同年八月十八日下午五時許，為警發現而通知甲○○領回。
  (三)、丙○○於自行施用毒品安非他命 (另案停止戒治中 )之餘，復基於概括之犯
        意，以冒用甲○○名義申請得之0000000000號行動電話為聯絡工
        具，於同年即八十八年八月三十日下午六時許，在台南市○○路長榮高中前
        ，以五千元 (新台幣，下同)價格，賣出第二級毒品安非他命給丁○○，嗣
        經警於同年九月三日夜間九時許，在台南市○○街一０九號前，查獲丁○○
        持有向丙○○購買而尚未施用完畢之安非他命二．一公克 (扣案於臺灣台南
        地方法院檢察署八十八年度毒偵字第二三三號被告丁○○施用第二級毒品案
        卷，丁○○施用第二級毒品部分，經強制戒治期滿，檢察官於八十九年五月
        三日以八十九年度戒毒偵字第二九０號處分不起訴確定 )，丁○○配合警方
        辦案，以其向「阿雄」借得之0000000000號行動電話，聯絡丙○○使用之0000000000號行動電話，表示欲購買安非他命，雙方約
        定丁○○帶二千五百元在台南市慈幼高工前交易，迨同年九月四日下午三時
        許，丙○○駕駛ＹＥ─六七九七號牌小客車依約前往，於行經台南市○○路
        六００號前時，為警發現而逮捕丙○○，因而交易未成功，並扣得其攜帶本
        欲賣出之安非他命一小包 (重約一公克 )、0000000000號行動電
        話一支、行動電話ＩＣ晶片六張、甲○○失竊之身分證與駕駛執照。
二、案經台南市警察局第二分局報請臺灣台南地方法院檢察署檢察官偵查起訴。
    理  由
一．竊盜部分：
    訊據被告丙○○否認竊取ＲＫ─六一九０號牌小客車，辯稱丁○○與乙○○ (黃
    、林二人另經檢察官為不起訴處分 )向其借用福特全壘打小客車並還車後，其發
    現車內很亂加以清理時，發現甲○○之身分證與駕駛執照，其曾問丁○○是否他
    朋友丟掉，丁○○說不是，問其是否還有別人借車，他說還有乙○○，去找乙○○時，已找不到乙○○云云。惟查：
  (一)甲○○所有ＲＫ─六一九０號牌小客車與車內身分證、汽機車駕駛執照於右揭
      時地失竊，嗣經警尋獲而通知領回該輛小客車，業據被害人甲○○於警訊及檢
      察官偵訊時供述甚詳，且報告機關警員於上述時地逮捕被告時，在被告身上起
      出甲○○之身分證與汽機車駕駛執照，乃發還被害人甲○○，並有贓物認領保
      管單可稽，被告持有被害人甲○○失竊之身分證與汽機車駕駛執照甚為明確。
  (二)就持有甲○○失竊之身分證與汽機車駕駛執照乙節，被告於八十八年九月四日
      應檢察官偵訊「甲○○、陳文華的證件，如何來的？」時，供稱「都是在我姊
      姊陳文華房間拿到的」云云；嗣於同年十月五日應警訊初供稱「我在家中以前
      的一個朋友綽號白豬他拿給我的 (姓名乙○○ )，日期為八月中旬交給我的」
      云云；其後又辯稱乙○○、丁○○向其借車後還車，為其在車上找到的云云。
      但按身分證與汽機車駕駛執照等物，均係日常生活中經常使用而且重要之證件
      ，尤其被告所持有之上開身分證與汽機車駕駛執照，係他人之物，來源如何，
      一般而言，係可以記憶清楚、明白陳述，甚至會小心處理之事。詎被告非但無
      法說明合理之來源，且就此重要情事前後所供，竟反覆不一，閃爍其詞，足見
      其所辯係臨訟隨意編撰，不足採信。
  (三)本件被害人甲○○ＲＫ─六一九０號小客車確係失竊，其所有之身分證與汽機
      車駕駛執照係從被告身上起出，而上開證件係置於車內與該小客車一起失竊，
      被告就上開證件之來源復無法為合理之交待，準此，綜合全部直接、間接證據
      之推理，被告所辯，不足採信，本件小客車 (含上開證件 )確係被告所偷竊，
      事證明確，要可認定。
二、詐欺與行使偽造文書部分：
    訊據被告丙○○坦承於右揭時地，自行偽造甲○○署押或利用不知情之呂國光在
    申請書按指印再自行偽造甲○○署押，以甲○○名義申請附表所列八支行動電話
    門號後，或自行使用，或交付綽號「阿雄」者使用等情 (見一０四二一號警卷內
    八十九年二月十六日筆錄、一一一三九號偵卷頁四十三 )，並有該八支門號行動
    電話申請書、同意書、通話紀錄與通話費帳單、0000000000號行動電
    話一支、行動電話ＩＣ晶片六張可稽，且同案被告丁○○供承其使用00000
    00000號行動電話，係向「阿雄」借用等語 (見一０四二一號警卷內八十八
    十月十四日筆錄 )，證人呂國光亦指證請被告代辦申請行動電話在申請書上按指
    印無誤 (見一一一三九號偵卷頁一四五 )，被告此部分自白核與事實相符，事證
    明確，亦可認定。
三、販賣毒品安非他命部分：
    (一) 訊據被告丙○○雖坦承八十八年九月四日被查獲安非他命一小包，但否認於
       同年八月三十日販賣毒品安非他命給丁○○，辯稱該日與丁○○在長榮中學
       碰面，是談付一千四百元向丁○○買安非他命之事，至同年九月四日之安非
       他命，係其在中間幫丁○○問的，且九月四日該次行為亦屬陷害教唆，不成
       立犯罪云云。
    (二)查本件被告販賣毒品部分，係證人丁○○配合警察機關於民國八十九年九月四
      日佯向被告購買安非他命予以誘捕而查獲，此採取誘捕之偵查方式所取得之相
      關證據資料，是否得以使用，乃涉及「證據禁止」中證據取得之禁止及證據使
      用之禁止之問題，茲先說明如下。
      1.所謂誘捕偵查，於現今美、德國等法治先進國家中，實務上認係擔負犯罪取
        締工作之偵查機關本身或遵照偵查機關指示者，誘發他人犯罪，而於其實施
        犯罪時加以逮捕，並進而追訴、處罰之偵查方法，其類型大別有二：一是「
        機會提供型」，二是「犯意誘發型」。
        「機會提供型」，即對原本潛藏犯意者，強化其犯意或提供機會使其實施
          犯罪。例如某警察因查獲施用安非他命之某甲後，經由某甲的供述得知某
          乙是毒品來源，而某乙似亦有販賣毒品之合理懷疑，於是商由某甲相約某
          乙於車站候車處交易毒品，正值交貨之時，某乙當場為埋伏之警員逮捕。
          在此例中，販毒者乙本身早具有販毒之「已有之犯罪傾向」性格，偵查人
          員僅在提供被告犯罪「機會」而已，誘捕行為本身並未挑起乙之犯意，此
          時，偵查人員所使用之前開方法基本上並未使用強制力，亦無侵犯到他人
          意思決定之自由，在符合比例原下仍可將之列為任意偵查之一環看待，以
          平衡刑事訴訟制度中追求人權保障及維護治安之緊張關係。
        「犯意誘發型」，即對本無犯意存在之他人，誘其犯罪。例如某偵查人員
          進人醫院，設法與正在接受治療之麻藥濫用者成為好朋友後，該偵查人員
          便極力表示欲無償轉讓麻藥予該名麻藥濫用者，並在麻藥濫用者接受後，
          將之逮捕。
        目前美國實務認為，在誘捕偵查中，偵查人員之行為若未違反普通正義觀
          念以及有害於正當法律程序所建立之基本的公正性(funda mental fairne
          ss) ，亦即偵查人員絲毫無侵害被告受憲法上所保障之任何權利，則不得
          以誘捕抗辯排除偵查人員因此所取得之證據資料。故在前開二種類型中，
          原則上承認「機會提供型」的證據取得之適法性。蓋被告此時自始便存在
          「已有的犯罪傾向」性格，誘捕行為與被告犯罪行為間僅在於機會提供之
          點上有所關聯，而不得被認為係「陷阱」。但對「犯意誘發型」，則認被
          告原本並未具有犯意，應認係「欠缺謹慎的無辜者」(unwary innocent)
          ，且此時有侵害害法保障被告人權之虞，自應認為違反正當法律程序而排
          除因此所取得之證據資料。
      2.經查，本件係警察機關先於八十八年九月三日夜間查獲證人丁○○持有安非
        他命後，丁○○配合警察機關辦案，而佯向被告購買安非他命，於同年九月
        四日被告依約持安非他命出面欲交貨而被查獲，準此，酌前揭說明可知
        ，本件偵查人員僅係提供被告犯罪機會，屬於第一種「機會提供型」，亦即
        被告原本即具有賣出安非他命之犯意，誘捕行為本身並未侵害被告受憲法所
        保障之任何權利，故警員藉由丁○○向被告要約購買毒品之誘捕行為其過程
        並無違法之處。茲因此所取得之證據資料是否得採為裁判之基礎，再次說明
        於后。
      3.按證據取得之禁止所關心之議題，在於追訴機關取得證據過程之行為規範，
        例如刑事訴訟法第九十八條訊問不正方法之禁止。證據使用之禁止所關心之
        議題，則在於禁止法院將已取得之特定證據做為裁判之基礎，例如刑事訴訟
        法第一百五十六條第一項任意性自白之證據力。證據使用之禁止類型有二，
        第一種為依附性之使用禁止，意指偵查官員於取證過程中違反證據取得禁止
        之規定時，一方面可能招致行政制裁，一方面可能觸犯刑法，此類之案型若
        有禁止使用之效果，該效果乃緊接著國家機關違法取證之事實而來，也就是
        依附於違法取證而來之禁止使用效果，又稱為非自主性之證據使用禁止。第
        二種為自主性之使用禁止，意指縱使國家機關取證過程合法，但是基於其他
        更高之價值、目的之維護，而禁止法院使用特定之證據。此類之使用禁止由
        於不以國家機關取證違法為前提，其有自主性，通常係直接導源於憲法所保
        障之基本權，又稱為憲法上之使用禁止。此憲法上之使用禁止又分為二種類
        型，一為國家合法、自行取得，例如，合法搜索取得之日記；一為私人憑其
        本事查獲，例如，告訴人自行電話錄音。就上開第一種類型之自主性之使用
        禁止，以憲法保障隱私權之角色來觀察，法官在適用訴訟法的證據能力概括
        規定時，必須注意憲法優位性原則，並將憲法保護基本權之可觀價值，貫徹
        到刑事個案證據有無證據能力之判斷，其審查順序及標準，一般而言如下：
        是否涉及憲法所保障之基本權，若是，則進入下一階段之審查。
        法院調查、使用該證據之行為，是否為基本權之干預，若是，則進入下一
          階段之審查。
        該基本權之干預，有無憲法上之正當基礎，尤其是否能通過比例原則之審
          查，若否，則應排除之。簡而言之，法院必須依照比例原則，權衡國家追
          訴利益與個人基本權保護之間衝突及其解決之道，只要在個案中，使用證
          據之干預行為，衡諸犯罪之輕重，合乎適合性、必要性及狹義之相當性原
          則，則不在禁止之列。
      4.參諸右開說明，本件之誘捕行為固然涉及被告憲法上之基本權，但衡諸被告
        所犯販毒罪關係社會法益至鉅，誘捕行為並未逾越比例原則侵犯其基本權，
        故以誘捕行為所取得之證據資料，自得資為本院裁判之依憑，具有證據能力
        ，要無疑問。
  (三) 又查，被告於到案之初警訊時即已供稱右開冒名申請這麼多的行動電話是用
       來和朋友連絡，偶而也會使用來販賣毒品等語 (見一０四二一號警卷內八十
       八年十月五日筆錄 )；且丁○○於八十八年八月三十日如何打電話向被告購
       買五千元安非他命，如何付錢交貨，嗣於同年九月二日為警查獲其持有向被
       告購買而尚未施用完畢之二．一公克安非他命後，再配合警方於同年九月四
       日以0000000000號行動電話聯絡被告之0000000000號
       行動電話購買二千五百元安非他命等情，業據證人丁○○於警訊時 (見三四
       三號警卷中八十八年九月四日筆錄)，及於偵查中 ( 見一一一三九號偵卷頁
       十六之八十八年九月十三日筆錄 )指證甚詳。細察上開被告於一０四二一號
       警卷內八十八年十月五日筆錄所供，當時警察機關主要係針對前開被害人甲○○車子失竊，證件被冒用申請行動電話之情事，而來訊問被告，並非針對
       販賣安非他命之事，足見當時被告對於販賣安非他命之事並無特別之心防，
       其所回答：偶而也會使用來販賣毒品等語，當係自然真實之反應。復參以一
       般販毒者常常以冒名申請的，或所謂之王八機等不正方法得來之工具賣毒，
       用以規避緝捕，益證被告上開所供合於經驗法則，足資採信。且被告與丁○○二人所供如何交易賣買安非他命之主要構成要件事實，亦相符合，亦足採
       信。本件並有0000000000號與0000000000行動電話通
       話紀錄，及報告機關警員逮捕被告在其身上起出重約一公克之安非他命一小
       包與0000000000號行動電話扣案可稽，事證已臻明確，被告所辯
       為卸責之詞，不足採信，其販賣安非他命之犯行已堪認定。
       ( 另註：八十八年度偵字第一一一三九號卷第七十二至七十五頁之裝訂秩序
       有誤，正確依序應為頁、頁、頁、頁)。
四．核被告丙○○所為，竊盜被害人甲○○車子及證件部分，係犯刑法第三百二十條
    第一項之竊盜罪；其意圖為自己不法之所有與利益，使用甲○○之上開證件，偽
    造甲○○署押，或利用不知情之呂國光在申請書按指印再自行偽造甲○○署押，
    多次行使偽造甲○○名義之申請書，申請行動電話，使附表多家公司、商號陷於
    錯誤而騙得八支行動電話門號晶片使用，足以生損害於甲○○、呂國光、各通訊
    行及各行動電話公司，係犯刑法第二百十六條之行使第二百十條偽造私文書罪、
    第三百三十九條第一項之詐欺取財罪；其以詐騙所得行動電話門號自己通話或交
    付給不知情之「阿雄」使用，得以享受免付電話費之不法利益，係犯刑法第三百
    三十九條第二項之詐欺得利罪；其販賣毒品安非他命予丁○○，係犯毒品危害防
    制條例第四條第二項販賣第二級毒品罪。被告偽造「甲○○」署押之行為，係偽
    造私文書之部分行為，為偽造私文書所吸收，不另論罪。被告偽造私文書後，復
    持以行使，其偽造之低度行為被行使之高度行為所吸收，亦不另論。被告利用不
    知情之呂國光、「阿雄」者犯罪，係間接正犯。被告持有安非他命之低度行為，
    被嗣後之高度販賣行為所吸收，不再另論持有罪。被告先後多次行使偽造申請書
    ；先後多次騙得八支門號行動電話晶片之財物；先後多次自己或使他人撥打免付
    費行動電話之不法利益；八十八年八月三十日賣出安非他命得逞與同年九月四日
    賣出安非他命未得逞，各時間密接，手法相同，各觸犯同一罪名，顯各係基於概
    括犯意為之，均屬連續犯，應分別依刑法第五十六條之規定，以一罪論，即分別
    論以連續行使偽造私文罪、連續詐欺取財罪、連續詐欺得利罪、連續販賣第二級
    毒品罪，並分別加重其刑，但連續販賣第二級毒品罪其中法定刑無期徒刑部分，
    依法不得加重。被告所犯上開連續行使偽造私文罪、連續詐欺取財罪、連續詐欺
    得利罪、連續販賣第二級毒品罪之間，有目的行為、方法行為之關係，屬牽連犯
    ，依刑法第五十五條之規定從一重罪即連續販賣第二級毒品罪處斷。被告犯竊盜
    罪後，再另行起意犯其他各罪，罪名互異，構成要件有異，應依刑法第五十條之
    規定與連續販賣第二級毒品罪併合處罰。被告丙○○於民國七十九年十月至八十
    三年五月間，先後二次犯施用毒品、偽造文書與妨害秩序罪，經本院與台灣高等
    法院台南分院分別判處有期徒刑二年四月、三年四月與四月確定，入監服刑並假
    釋出獄，迄八十八年一月三日假釋期滿，有檢察署刑案資料查註紀錄表、本院全
    國前案紀錄表在卷可證，其於五年以內再犯本件有期徒刑以上之罪，為累犯，應
    依刑法第四十七條之規定遞加重其刑，但連續販賣第二級毒品罪其中法定刑無期
    徒刑部分，依法不得加重。被告販賣毒品二次，僅其中一次既遂，所賣數量甚少
    ，所得財物亦僅新臺幣伍仟元，犯罪情狀非無可憫，科以法定低度刑無期徒刑尚
    嫌過重，爰依刑法第五十九條之規定減輕其刑。本件被告其刑有加重及減輕之情
    形，應先加而後減。爰審酌被告犯罪之動機、目的、手段、所生損害、所得利益
    、其品行智識程度、生活狀況、與被害人平日關係、犯罪後態度等一切情狀，分
別處如主文所示之刑，並定其應執行刑，以資懲儆。扣案之安非他命一小包重約
    一公克，係八十八年九月四日被告賣出未遂被查獲，另安非他命二．一公克係被
    告八月三十日所賣出予丁○○，均屬違禁物，依毒品危害防制條例第十八條第一
    項前段宣告沒收銷燬 (起訴書漏列二．一公克之部分 )。扣案行動電話0000
    000000號晶片，係被告犯連續販賣第二級毒品罪所用之交通工具，依毒品
    危害防制條例第十九條第三項宣告沒收。被告販賣毒品所得財物新臺幣伍仟元，
    依毒品危害防制條例第十九條第一項規定宣告沒收，如全部或一部不能沒收時，
    以其財產抵償之。另行動電話晶片柒片，其中陸片扣案，壹片則未扣案，係被告
    所有，或供其犯罪所用之物，或因其犯罪所得之物，分別依刑法第三十八條第一
    項第二款、第三款、第三項前段之規定宣告沒收。八張申請表上被告偽造之「甲○○」簽名八枚，被告偽造按捺之指紋一枚，被告利用不知情之呂國光偽造按捺
    之指紋二枚；四張同意書上被告偽造之「甲○○」簽名四枚，被告偽造按捺之指
    紋一枚，均依刑法第二百十九條宣告沒收。
據上論斷，應依刑事訴訟法第二百九十九條第一項前段、毒品危害防制條例第四條第
二項、第十八條第一項前段、第十九條第一項、第三項、刑法第十一條前段、第五十
六條、第三百二十條第一項、第二百十六條、第二百十條、第三百三十九條第一項、
第二項、第五十五條、第四十七條、第五十九條、五十一條第五款、第二百十九條、
第三十八條第一項第二款、第三款、第三項前段，判決如主文。
本案經檢察官林逸梅到庭執行職務
中      華      民      國      九十      年      六      月    十八    日
                                  臺灣臺南地方法院刑事第一庭
                                    法  官   蘇義洲
右正本證明與原本無異。
如不服本判決，應於判決送達後十日內向本院提出上訴狀( 應附繕本 )。
                                    書記官   岑  玢
中      華      民      國      九十      年      六      月    十八    日
八十九年度訴字第九四六號被告丙○○違反毒品危害防制條例等案件附表：
┌─┬───────────┬──────┬─────────┬────┐
│編│                      │  犯    罪  │  犯            罪│積    欠│
│號│行    動    電    話  │  時    間  │  地            點│話    費│
├─┼───────────┼──────┼─────────┼────┤
│１│遠傳電信股份有限公司  │八十八年八月│驛訊通信有限公司  │一千二百│
│  │0000000000  │十五日      │                  │五十四元│
├─┼───────────┼──────┼─────────┼────┤
│２│和信電訊股份有限公司  │八十八年八月│台南市○○路三二九│二千一百│
│  │0000000000  │十五日      │號騰耀通信有限公司│十八元  │
├─┼───────────┼──────┼─────────┼────┤
│３│和信電訊股份有限公司  │八十八年八月│台南市○○路三二九│一千二百│
│  │0000000000  │十五日      │號騰耀通信有限公司│三十七元│
├─┼───────────┼──────┼─────────┼────┤
│４│泛亞電信股份有限公司  │八十八年八月│北電通訊          │一千一百│
│  │0000000000  │十五日      │                  │零九元  │
├─┼───────────┼──────┼─────────┼────┤
│５│遠傳電信股份有限公司  │八十八年八月│海總通訊科技有限公│二千零四│
│  │0000000000  │二十日      │司                │十元    │
└─┴───────────┴──────┴─────────┴────┘
┌─┬───────────┬──────┬─────────┬────┐
│６│和信電訊股份有限公司  │八十八年八月│台南市○○路○段二│九百三十│
│  │0000000000  │二十七日    │八五號佳訊通信公司│七元│
├─┼───────────┼──────┼─────────┼────┤
│７│台灣大哥大股份有限公司│八十八年八月│科嘉通信工程行    │二千九百│
│  │0000000000  │二十九日    │高雄縣岡山鎮      │元      │
├─┼───────────┼──────┼─────────┼────┤
│８│台灣大哥大股份有限公司│八十八年八月│科嘉通信工程行    │二千九百│
│  │0000000000  │二十九日    │高雄縣岡山鎮      │元      │
└─┴───────────┴──────┴─────────┴────┘
附錄法條
毒品危害防制條例第四條第二項
  製造、運輸、販賣第二級毒品者，處無期徒刑或七年以上有期徒刑，得併科新臺幣
  七百萬元以下罰金。
刑法第二百十六條
  行使第二百十條至第二百十五條之文書者，依偽造、變造文書或登載不實事項或使
  登載不實事項之規定處斷。
刑法第二百十條
  偽造、變造私文書，足以生損害於公眾或他人者，處五年以下有期徒刑。
刑法第三百二十條第一項
  意圖為自己或第三人不法之所有，而竊取他人之動產者，為竊盜罪，處五年以下有
  期徒刑、拘役或五百元以下罰金。
刑法第三百三十九條第一項、第二項
  意圖為自己或第三人不法之所有，以詐術使人將本人或第三人之物交付者，處五年
  以下有期徒刑、拘役或科或併科一千元以下罰金。
  以前項方法得財產上不法之利益或使第三人得之者，亦同。


司法院資訊處製作；財團法人民間司法改革基金會備份。
